臺灣高雄地方法院刑事判決　　　　　　　95年度訴字第3116號
公　訴　人　臺灣高雄地方法院檢察署檢察官
被　　　告　甲○○
上列被告因毒品危害防制條例案件，經檢察官提起公訴（95年度
毒偵字第6488號），嗣因被告就被訴事實為有罪之陳述，經本院
合議庭裁定依簡式審判程序審理，判決如下
    主  文
甲○○施用第一級毒品，處有期徒刑捌月，扣案如附表編號一所
示之物沒收銷燬。又施用第二級毒品，處有期徒刑柒月，扣案如
附表編號二至編號四所示之物均沒收銷燬之，扣案如附表編號五
至編號七所示之物均沒收。應執行刑有期徒刑壹年貳月，扣案如
附表編號一至編號四所示之物均沒收銷燬之，扣案如附表編號五
至編號七所示之物均沒收。
    事  實
一、甲○○曾因違反毒品危害防制條例案件，經本院以94年度毒
    聲字第417 號裁定觀察、勒戒，於民國94年3 月18日因無繼
    續施用傾向釋放出所，並經臺灣高雄地方法院檢察署檢察官
    以94年毒偵字第1327號為不起訴處分確定。復因違反毒品危
    害防制條例案件，經本院以95年訴字第922 號判處有期徒刑
    6 月、4 月，應執行有期徒刑9 月確定（未構成累犯）。詎
    仍不知悔改，於前開觀察、勒戒執行完畢釋放後5 年內，基
    於施用第一級毒品海洛因之犯意，於95年8 月3 日某時許，
    在不詳地點施用海洛因1 次；另基於反覆施用第二級毒品安
    非他命之單一犯意，自95年8 月3 日某時許起至同年9 月20
    日某時止，在不詳處所，以每天施用2 次之頻率，施用第二
    級毒品安非他命多次。嗣經警於95年8 月3 日下午4 時45分
    許、同年8 月4 日下午1 時10分、同年9 月20日晚上8 時50
    分許分別查獲，並扣得如附表所示之物。
二、案經高雄縣政府警察局移送臺灣高雄地方法院檢察署檢察官
    偵查起訴。
    理  由
一、本件被告所犯為死刑、無期徒刑或最輕本刑為3 年以上有期
    徒刑以外之罪，其於準備程序中就被訴事實為有罪之陳述，
    經法官告知簡式審判程序之旨，並聽取公訴人之意見後，依
    刑事訴訟法第273 條之1 第1 項規定，合議庭裁定進行簡式
    審判程序，合先敘明。
二、前開事實，業經被告甲○○於本院審理時自白不諱，且有臺
    灣檢驗科技股份有限公司95年8 月10出具之濫用藥物尿液檢
    驗報告、長榮大學95年8 月16日出具之確認報告、高雄市立
    凱旋醫院95年9 月29日出具之濫用藥物尿液檢驗報告、高雄
    縣政府警察局尿液採集之代號與姓名驗對照表、列管毒品人
    口尿液檢體採集送驗紀錄表、高雄縣政府警察局前鎮分局查
    獲毒品危害防制條例案件犯罪嫌疑人姓名對照表各1 份在卷
    可稽，又本案及另案（95年度易字第2235號）扣案如附表編
    號一所示之殘渣袋1 小包，經送驗結果，呈第一級毒品海洛
    因陽性反應，附表編號二所示之晶體10小包送驗結果確為第
    二級毒品甲基安非他命（驗後淨重共4.76公克），扣案如附
    表編號三、四之物，亦均呈第二級毒品甲基安非他命陽性反
    應，有高雄醫學大學附設中和醫院各該檢驗報告在卷可稽，
    足認被告之自白與事實相符。又被告前因施用毒品案件，經
    本院以94年度毒聲字第417 號裁定觀察、勒戒，於94年3 月
    18日因無繼續施用傾向釋放出所，並經臺灣高雄地方法院檢
    察署檢察官以94年毒偵字第1327號為不起訴處分確定，有全
    國施用毒品案件紀錄表、臺灣高等法院被告前案紀錄表各1
    份在卷可按，是被告於前開觀察勒戒處分執行完畢釋放後5
    年內，再犯本件施用毒品之罪，應依毒品危害防制條例第23
    條第2 項之規定依法訴追依法處罰。從而，本件事證明確，
    被告犯行足堪認定，應依法論科。
三、核被告甲○○所為，係犯毒品危害防制條例第10條第1 項、
    第2 項施用第一、第二級毒品之罪。其持有第一、第二級毒
    品海洛因、甲基安非他命之低度行為，分別為施用之高度行
    為吸收，均不另論罪。被告先後多次施用第二級毒品之行為
    ，係基於施用者單一藥癮而反覆實行，行為模式相同，且前
    經觀察、勒戒及強制戒治後，仍未能戒除毒癮，應認有常習
    、依賴性之病態性犯罪，依一般社會健全觀念，難認其數行
    為得以強行割裂，又侵害法益亦屬單一，在法律評價上，應
    論以包括一罪。公訴意旨雖僅就被告於95年8 月3 日、4 日
    之施用第一級毒品、第二級毒品犯行予以起訴，惟被告自95
    年8 月4 日至95年9 月20日某時止（即95年易字第2235號部
    分）之施用第二級毒品部分，與前開起訴施用第二級毒品部
    分，有包括一罪之實質上一罪關係，業如前述，為起訴效力
    所及，本院自應併予審理，附此敘明。被告所犯上開二罪，
    犯意各別，行為互異，應分論併罰。爰審酌被告於前經觀察
    勒戒執行完畢釋放後，仍未能徹底戒絕毒品，前亦因施用毒
    品遭判刑確定，仍再犯本件施用毒品罪，顯見其自制力不足
    ，無法擺脫毒品，未能體悟施用毒品對自己、家人造成之傷
    害及社會之負擔，惟念所犯施用毒品罪乃屬戕害自身身心健
    康行為，尚未對他人造成實害，其行為本身對社會所造成之
    危害並非直接，反社會性之程度應屬較低，且其犯後已坦認
    犯行，分別量處如主文所示之刑，並定其應執行刑。末本案
    及另案（95年度易字第2235號）扣案如附表所示編號一所示
    之殘渣袋1 小包，經送驗結果，呈第一級毒品海洛因陽性反
    應，另附表編號二所示之晶體10小包送驗結果確為第二級毒
    品甲基安非他命（驗後淨重共4.76公克），另扣案如附表編
    號三、四之物，亦均呈第二級毒品甲基安非他命陽性反應，
    業如前述，核均屬毒品危害防制條例第2 條第2 項第1 款、
    第2 款所規定之第一級毒品、第二級毒品，且屬違禁物，爰
    依毒品危害防制條例第18條第1 項前段之規定，不問屬於犯
    人與否，沒收銷燬之。又殘留第二級毒品甲基安非他命之包
    裝袋與其上殘留之第二級毒品甲基安非他命因已無從完全析
    離，且無析離實益，爰視為違禁物一併沒收銷燬之。至鑑驗
    耗用之甲基安非他命既已滅失，自無庸宣告沒收銷燬，併此
    敘明。又扣案之如附表一編號五、六、七所示之物為被告所
    有，且為供其施用第二級毒品所用，業經被告陳述在卷，爰
    依刑法第38條第1 項第2 款宣告沒收之。
據上論斷，應依刑事訴訟法第273 條之1 、第299 條第1 項前段
，毒品危害防制條例第10條第1 項、第2 項，第18條第1 項，刑
法第11條前段、第38條第1 項第2 款、第51條第5 款，判決如主
文。
本案經檢察官乙○○到庭執行職務
中　　華　　民　　國　　96　　年　 　2　　月　　15　　日
                  刑事第十五庭審判長法　官  唐照明
                                    法  官  洪乙心
                                    法  官  梁淑美
以上正本證明與原本無異。
如不服本判決，應於收受送達後10日內向本院提出上訴書狀。
中　　華　　民　　國　　96　　年　　2 　　月　　15　　日
 　　　　　　　　　　　　　　       書記官  林麗文
附錄本判決論罪之法條：
毒品危害防制條例第10條
施用第一級毒品者，處 6 月以上 5 年以下有期徒刑。
施用第二級毒品者，處 3 年以下有期徒刑。
附表
一、含海洛因殘渣袋1 只（95院總管3456號：檢驗報告編號
    0000-000 ） 。
二、甲基安非他命10小包：驗後淨重分別為2.807 公克、0.174
    公克、0.184 公克、0.18公克、0.171 公克、0.21公克、
    0.47公克、0.203 公克、0.183 公克、0.178 公克，總計
    4.76公克（96院總管29號：檢驗報告編號0000-000至0000-
    000）。
三、含甲基安非他命殘渣袋1 只（95院總管3456號：檢驗報告編
    號0000-000）。
四、含甲基安非他命之玻璃球吸食器2 只（95院總管4322號：檢
    驗報告編號0000-000、95院總管3456號：檢驗報告編號0000
    -000）。
五、塑膠吸食器1 只（95院總管4322號；檢驗報告編號0000-000
    ：甲基安非他命陰性反應）。
六、殘餘粉末塑膠袋1 只（95院總管3456號：檢驗報告編號0000
    -000：甲基安非他命陰性反應）。
七、空夾鏈袋1 包。
